---
title: "Assigment 2"
author: "Lismary Perez Villamueva"
date: "`r format(Sys.time(), '%Y-%b-%d, %I:%M %p')`"
output: html_document
---
---

```{r setup, include=FALSE}
knitr::opts_chunk$set(echo = TRUE)

```

### Assigning values

```{r}
library(dplyr)
library(gapminder)
data(gapminder)
head(gapminder)
```
### Q1. What class is the gapminder dataset? Q1. ¿Qué clase es el dataset gapminder?

```{r}
# ?gapminder

```
- Excerpt of the Gapminder data on life expectancy, GDP per capita, and population by country. `

### Q2. Filter a section of gapminder with a life expectancy smaller than 29. Q2. Filtrar una sección de gapminder con esperanza de vida menor a 29.
```{r}
 gapminder |>
  filter(lifeExp < "29")

```
#### Q3 Filter the dataset for the country Rwanda and for years greater than 1979. Q3 Filtrar el dataset para el país Ruanda y para años mayores a 1979.
```{r}
 gapminder |>
  filter(country == "Rwanda" ,year > "1979")

```
### Q4Create a new dataset from gapminder excluding the column gdpPercap. Q4 Crear un nuevo dataset a partir de gapminder excluyendo la columna gdpPercap.
```{r}
 gapminder_new <- gapminder |> 
  select(-gdpPercap)
gapminder_new
```
### Q5 Arrange the dataset in ascending order of lifeExp.Q5 Ordenar el dataset en orden ascendente según lifeExp.
```{r}
gapminder |> arrange(lifeExp)

```
### Q6 Arrange the dataset in descending order of lifeExp. Q6 Ordenar el dataset en orden descendente según lifeExp.
```{r}
gapminder |> arrange(desc(lifeExp))

```
### Q7 Create a new dataset with only the columns year and lifeExp. Q7 Crear un nuevo dataset con solo las columnas year y lifeExp.
```{r}
gapminder |> 
select(lifeExp)
```
### Q8 Filter the dataset for the country Cambodia and show only the columns year and lifeExp. Q8 Filtrar el dataset para el país Camboya y mostrar únicamente las columnas year y lifeExp.
```{r}
gapminder_cambodia <- gapminder |>
  filter(country == "Cambodia") |> 
  select(year, lifeExp)
gapminder_cambodia
```
### Q9. Select only the countries in Africa. Q9. Seleccionar únicamente los países que están en África.
```{r}
gapminder |> filter(continent == "Africa")
```
### Q10. Create a new column called lifeExp_months that shows life expectancy in months. Q10. Crear una nueva columna llamada lifeExp_months que muestre la esperanza de vida en meses.
```{r}
gapminder_months<- gapminder |>
mutate(lifeExp_months = lifeExp * 12)
gapminder_months

